臺灣高等法院刑事判決　　　　　　　　 96年度上易字第708號
上　訴　人
即　被　告　甲○○
　　　　　　　　　　　之3
　　　　　　　　　　現於桃園監獄
上列上訴人因竊盜案件，不服臺灣板橋地方法院96年度易字第29
號，中華民國96年1月31日第一審判決（起訴案號：臺灣板橋地
方法院檢察署95年度偵字第28367號），提起上訴，本院判決如
下：
    主  文
上訴駁回。
    事  實
一、甲○○前因違反毒品危害防制條例案件，先後經原審於民國
    94年1月3日以93年度訴字第1591號判決、93年度簡字第5212
    號簡易判決判處有期徒刑8月、4月確定；另因竊盜案件，經
    原審於94年3月24日以94年度簡字第753號簡易判決判處有期
    徒刑5月，嗣經提起上訴後又撤回上訴，而於94年8月17日確
    定，前開三罪接續執行，於94年2月16日入監執行，而於95
    年7月14日執行完畢（於本案構成累犯）。
二、詎甲○○猶不知悔改，竟意圖為自己不法之所有，基於竊盜
    之犯意，於95年12月4日8時25分許，在臺北縣三峽鎮○○路
    ○段220號前，以所有之鑰匙1支，發動電門竊取乙○○所有
    停放於該處之車牌號碼OYG-465號重型機車1輛，得手後，因
    上開機車之車牌螺絲鬆脫，甲○○乃意圖為自己不法之所有
    ，另基於竊盜之犯意，於同日12時40分許，在臺北縣土城市
    ○○路○段127號前，持乙○○所有置於上開機車內之客觀上
    足以對人之生命、身體構成威脅之扳手2支，將董宇恬所有
    停放於上址之車牌號碼GS9-812號重型機車車牌1面卸下，而
    竊取之，得手後，再將上開OYG-465號車牌卸下放置於車牌
    號碼OYG-465號機車之腳踏板處，另將GS9- 812號車牌懸掛
    於上開車牌號碼OYG-465號機車上，供己代步使用。嗣於同
    日13時20分許，為警在臺北縣土城市○○街63號前查獲，並
    扣得甲○○所有，供竊取機車之鑰匙1支及乙○○所有之扳
    手2支（車牌號碼OYG-465號機車及GS9-812車牌1面已由警分
    別發交乙○○、董宇恬領回）。
三、案經臺北縣政府警察局土城分局報告臺灣板橋地方法院檢察
    署檢察官偵查起訴。
    理  由
一、上揭犯罪事實，業據上訴人即被告甲○○於警詢、偵查、原
    審訊問及原審及本院審理時坦承不諱，核與證人乙○○、董
    宇恬於警詢時證述情節相符，並有鑰匙1支及扳手2支扣案可
    資佐證，復有贓物認領保管單2紙、扣押物品目錄表1紙及現
    場照片4幀附卷可稽，被告自白查與事實相符，應堪採信。
    本件事證明確，被告犯行洵堪認定，應予依法論科。
二、按刑法第321 條第1 項第3 款之攜帶兇器竊盜罪，係以行為
    人攜帶兇器竊盜為其加重條件，此所謂兇器，其種類並無限
    制，凡客觀上足對人之生命、身體、安全構成威脅，具有危
    險性之兇器均屬之，且祇須行竊時攜帶此種具有危險性之兇
    器為已足，並不以攜帶之初有行兇之意圖為必要，最高法院
    79年度臺上字第5253號判例可資參照。查扳手材質為金屬製
    品，有卷附之照片存卷可佐，且依被告所述，上開物品既能
    供拆卸車牌之螺絲所用，益見其材質甚為堅硬銳利，客觀上
    顯係足以對人之生命、身體、安全構成威脅之兇器無誤。是
    核被告甲○○所為，分別係犯刑法第320 條第1 項之竊盜罪
    及同法第321 條第1 項第3 款之攜帶兇器竊盜罪。其所犯上
    開二罪名間，犯意各別、行為互殊，應分論併罰。又被告有
    前揭所述之犯罪科刑及刑之執行完畢情形，有臺灣高等法院
    被告前案紀錄表1 份附卷可稽，其於受有期徒刑執行完畢後
    5 年以內再故意犯本案有期徒刑以上之罪，為累犯，應依刑
    法第47條第1 項之規定加重其刑。
三、原審適用刑法第320條第1項、第321條第1項第3款、第47條
    第1項、第51條第5款、第38條第1項第2款等規定，並審酌被
    告正值青年，不思依循正軌賺取財物，其所用之攜帶兇器手
    段，較之一般竊盜行為情節為重，且被告前甫因竊盜案件，
    經原審判處有期徒刑5月，於甫執行完畢後4個月再犯本案，
    猶見其不思悔改，控制力不佳，自應嚴予非難，惟審諸被告
    於犯後坦承犯行之犯後態度等一切情狀，分別量處有期徒刑
    四月、九月，並定其應執行刑有期徒刑一年，以資懲儆；暨
    以扣案之機車鑰匙1支，係被告所有，供其竊取車牌號碼OY
    G-465號重型機車所用之物，此業經被告於原審審理時供明
    在卷，依刑法第38條第1項第2款之規定沒收之；至扣案之扳
    手2支，雖係供被告竊取GS9-812號重型機車車牌所用之物，
    惟係被害人乙○○所有，而非被告所有之物，亦據被告供述
    在卷，並不另為沒收之諭知。經核認事用法俱無不合，量刑
    亦屬妥適。被告上訴請求從輕量刑云云，為無理由，應予駁
    回。
據上論斷，應依刑事訴訟法第368條，判決如主文。
本案經檢察官郭啟東到庭執行職務。
中　　華　　民　　國　　96　　年　　6 　　月　　29　　日
　　　　　　　　　刑事第八庭審判長法　官  鄭文肅
  　　　　　　　　　　　　　　　　法  官  張明松
        　　　　　　　　　　　　　法  官  蔡光治
以上正本證明與原本無異。
不得上訴。
                                  書記官  陳韋杉
中　　華　　民　　國　　96　　年　　7 　　月　　2 　　日
附錄：本案論罪科刑法條全文
刑法第320條：
意 圖為自己或第三人不法之所有，而竊取他人之動產者，為竊
 盜罪，處5 年以下有期徒刑、拘役或5 百元以下罰金。
意圖為自己或第三人不法之利益，而竊佔他人之不動產者，依前
項之規定處斷。
前二項之未遂犯罰之。
刑法第321條：
犯竊盜罪而有左列情形之一者，處6 月以上、5 年以下有期徒刑
：
一、於夜間侵入住宅或有人居住之建築物、船艦或隱匿其內而犯
    之者。
二、毀越門扇、牆垣或其他安全設備而犯之者。
三、攜帶兇器而犯之者。
四、結夥三人以上而犯之者。
五、乘火災、水災或其他災害之際而犯之者。
六、在車站或埠頭而犯之者。
前項之未遂犯罰之。
